【裁判字號】    99,事聲,180
【裁判日期】    990525
【裁判案由】    聲明異議
【裁判全文】
臺灣高雄地方法院民事裁定             99年度事聲字第180號
聲  明  人  乙○○原名：蔡順.
即異 議 人
相  對  人  甲○○
上列當事人間請求損害賠償事件，異議人對於中華民國99年4月
19日，本院民事庭司法事務官依職權所為99年度司聲字第308號
確定訴訟費用之裁定提出異議，本院裁定如下：
    主  文
異議駁回。
    理  由
一、異議意旨略以：異議人因經濟困難，才聲請訴訟救助，並經
    本院准予異議人之訴訟救助，異議人生活困難，實無力支付
    確定之訴訟費用額150,000 元，為此，聲明異議，求為廢棄
    原裁定，並撤銷鈞院98年度重訴字第256 號及98年度重上字
    第96號之判決等語。
二、按經准予訴訟救助者，於終局判決確定或訴訟不經裁判而終
    結後，第一審受訴法院應依職權以裁定確定訴訟費用額，向
    應負擔訴訟費用之當事人徵收之，民事訴訟法第114 條第1
    項前段定有明文；又確定之訴訟費用額，應於裁定送達之翌
    日起，加給按法定利率計算之利息，民事訴訟法第91條第3
    項亦定有明文。
三、經查，聲明人即異議人與相對人間請求侵權行為損害賠償事
    件，經異議人於起訴時聲請訴訟救助，經本院於民國98年3
    月20日以98年度審救字第22號裁定准許訴訟救助確定在案。
    嗣上開本案訴訟經本院98年度重訴字第256 號判決異議人之
    訴駁回，異議人不服提起上訴後，嗣於99年1 月28日於98年
    度重上字第96號準備程序時，異議人請求撤回第一審之訴及
    上訴，並經相對人同意，業經原裁定調卷查核屬實。
四、按原告撤回其訴者，訴訟費用由原告負擔。其於第一審言詞
    辯論終結前撤回者，得於撤回後3 個月內聲請退還該審級所
    繳裁判費3 分之2 ；前項規定，於當事人撤回上訴或抗告者
    準用之，民事訴訟法第83條第1 項及第2 項固定有明文。異
    議人於上開本案訴訟中請求相對人賠償新台幣（下同）10,0
    00,000元，故異議人原應繳納之第一審裁判費應為100, 000
    元，第二審訴訟標的金額亦為10,000,000元，應繳納之第二
    審裁判費應為150,000 元。嗣經異議人於第二審言詞辯論終
    結前撤回訴訟，依民事訴訟法第83條之規定，仍應繳納第一
    審訴訟費用，僅得聲請退還第二審3 分之2 裁判費。從而，
    異議人應須繳納第一審全部之裁判費100,000 元及第二審3
    分之1 裁判費50,000元。原裁定依上開法條規定，計算異議
    人應向本院繳納之訴訟費用額確定為150,000 元，及自本裁
    定送達翌日起至清償日止，按年息百分之5 計算之利息，經
    核並無不合。
五、聲請人雖主張無資力負擔訴訟費用云云。惟查，本院准予訴
    訟救助之裁定僅係暫免訴訟費用徵收而已，於訴訟終結後，
    仍須向應負擔訴訟費用之當事人徵收之，本件第一審判決駁
    回異議人之起訴，並命訴訟費用由異議人負擔，此有本院98
    年度重訴字第256 號判決可證，異議人提起上訴後，於第二
    審準備程序中撤回起訴及上訴，故本案訴訟之訴訟費用仍應
    由異議人負擔，異議人仍執前開情詞為抗辯，自無可採。從
    而，異議論旨執此指摘原裁定不當，為無理由，應予駁回。
六、據上論結：本件異議為無理由，依民事訴訟法第240 條之4
    第3 項後段，裁定如主文。
中    華    民    國    99    年    5     月    25    日
                  民事第三庭法  官  朱玲瑤
正本係照原本作成。
如對本裁定抗告，須於裁定送達後10日內向本院提出抗告狀。
中    華    民    國    99    年    5     月    25    日
                            書記官  張家瑜

司法院資訊處製作；財團法人民間司法改革基金會備份。
